yeoman-custom/cli/samples/todos_spine_requirejs/app/scripts/vendor/speak/dictsource/pt_rules
        o (va_     O
        o (vAm_    O
        o (ve_     O
     m) o (va_     o
     m) o (vam_    o
        o (veCs_   O

?1      o (l_      'O
?2      ol (_      Ow
        o (lh+     o
?2   _) o (lhA_    O
?2   _) o (lhAm_   O
        om (_      oN
        o (ma_     o

        om (C      om
?4      om (C      oN
        on (K      oN
    @s) on (_      %oN       // words ending in -son
        o (na_     o
        onh        on^

        o (brA_    O
        o (brAm_   O
        o (dA_     O
        o (dAm_    O
     t) o (dA_     o

        o (rCA_    O
        o (rCo_    o
        o (rCAm_   O

        o (stA_    O
        o (sto_    o
        o (stAm_   O
        o (strA_   O
        os (trAm_  O

        o (tA_     O
        o (tAm_    O

?2      o (x_      O
?1      oz (_      Os#
?2      oz (_      Oz
        o (zes_    O
        o (rA_     O
     b) o (re_     o
     c) o (re_     o
     d) o (re_     o
     l) o (re_     o
     t) o (re_     o
     v) o (re_     o
        o (rAm_    O
     b) o (rA_     O
    @@) o (rA_     o

        o (p_      O
?1   _) o (C       O         // eg: olá, orla, opção, etc...
?1  _C) o (CACAC   u         // Documento, documentação, localizar, etc.
?1   f) o (rmat    u         // formatar, formato.
?1  _p) o (rtuC    u         // Portugal, Portucalense, etc...
?1  pr) o (f       u
?1  _s) o (lu      u         // solução, soluções.
?1 interr) o (g       u         // eg: interrogação
?1   f) o (rmulá   u         // eg: formulário, formulários.
?1   v) o (lt      O


.group ô
        ô          ''o
        ôm (_      ''oN
        ôm (C      ''om
        ôn (K      ''oN
        ônh        ''on^


.group ó
        ó          ''O

        ói         ''OI
        ói (s      ''OI
        ó (iCK     ''O
        óu         ''Ow
        óy         ''OI


.group õ
        õ          o~
        õe         o~j


.group p
     _) p (_       pe
        p          p
        p (p 
?3      p (B       pI
?3      p (s       p
?3      p (t       p
?3      p (_C      p_
?1      ph         f         //Didn’t use in European Portuguese (eg: English)
?1      ple (_     _^_EN


.group q
     _) q (_       ke
        q          k
?3      q (B       kI
        qu         kw
        qü         kw
        qu (Y      k
        qu (K      ku
?2   _) que (_K    ke
     _) que (_     ky
?1   _) qua        kwa       // quatro, etc.
?1   _) que        ke        // quente, etc.
?1   _) quei (C    k'eI      // queira, queima, etc
?1   C) quen (C    kw'eIN    // cinquenta, etc.
?1   A) quen (C    kw'eIN    // frequência, etc.
?1      quec       kes       // esquece, etc.
?1      queç       kes       // esqueça.
?1   A) que (nA_   ke        // pequeno, etc.
?1   C) quê (_     ke        // porquê, etc.
?1      que (l     ke        // aquele, etc.
?1      que (r_    kE        // qualquer, etc.
?1      qui        ki        // quinta, esquilo, etc.
?1   _) quind      kuind     // quindecágono, etc.
?1 tran) qui        kui       // tranquilo, etc.
?1   _) quo        kuo       // quoficiente, etc.


.group r
?1   _) r (_W      'Err;     // within an acronym
?1   _) r (_       'Err
     _) r (_       'Exe
     _) r (_\$     xe'aU     // currency
        r          *
        r (_       r
        r (C       *@-
     A) r (A       *
     A) r (_A      *
        rr         x
    XC) r (A       R
     C) r (A       *
//?1       C) r (A       r
     _) r          x
     l) r          x
     n) r (+       x
     s) r          x
?1   A) r (_       r-        // [r-] is English linking-r


.group s
?1   _) s (_W      Es|;      within an acronym  [s]+[;] not [s;] phoneme
?1   _) s (_       Es
?2   _) s (_       'Ese
        s          s
        ss         s
        sc (Y      s
        sç         s
        sh         S
?4   _) s (C       Is
     A) s (A       z
?1   @) s (_       s#
?2      s (_       s#
     @) s (_A      z         // next word starts with vowel
?!4  @) s (_G      z         // next word starts with voiced consonant

     A) s (_S1     s
     A) s (_AS1    z         // next word starts with vowel
   ese) s (_       s
?!4  A) s (_GS1    z         // next word starts with voiced consonant

?1   A) s (C       s#
?1   A) ss         s
?1   A) s (G+      Z
?1   A) s (_KS1    s#
?1   A) s (_G+S1   Z

     _) sobre (@P5 sob*e


.group t
     _) t (_       te
        t          t
        t (t 
?3      t (B       tSI
?3      t (_C      t_
?2      t (i       tS
?2      t (í       tS
?2      t (e_      tS
?1      th         _^_EN
?1      tion (_    _^_EN


.group u
     _) u (_       u
        u          u
        u (A       w
        u (_A      w
     r) u (A       u
     r) u (_A      u
        u (A_      'u

        ui         uI
        u (iu      w
        u (iCK     u
        uy         uI

        um (_      u~N
        um (C      u~m
?4      um (C      u~N
        un (K      u~N
        unh        u~n^

     g) u (Y 


.group ú
        ú          ''u
        úm (_      ''u~N
        úm (C      ''u~m
?4      úm (C      ''u~N
        ún (K      ''u~N
        únh        ''u~n^

.group v
        v          v
        v (v 
?3      v (B       vI
?3      v (_C      v_


.group w
?1   _) w (_       d'&bl,iu
?2   _) w (_       d'ablju
        w          w
?1      w (_       _^_EN
?4   _) w          u


.group x
        x (A       S
     A) x (A       ks
    _e) x (A       z
    _ê) x (A       z
  _ine) x (A       z
     e) x (A       ks
?1   e) x (CA      S
    ai) x (A       S
    ei) x (A       S
   _au) x          s
    ou) x (+       S
     u) x (i       S
        x (iqu     S
        x (C       s
        xc (Y      s
        x (s 
        x (_       ks
        x (AxA     S
        x (ó_      z
     a) x (a       S
     a) x (á       S
     a) x (ar      S
     a) x (ei      S
    xA) x (A       S
   ale) x (a       S
   bau) x (A       S
   brA) x (A       S
    bY) x (A       S
   _ca) x (A       S
   _co) x (A       S
  _coe) x (A       z
   _fa) x (i       S
  _fle) x (a       S
   gra) x (A       S
   _he) x (A       z
   _li) x (A       S
   _lu) x (A       S
  _mar) x          ks
    má) x (im      s         // máximo, máximas, etc.
    me) x (A       S
   _mé) x (i       S
    mo) x (a       S
    _o) x (A       S
    _o) x (i       ks
    pi) x (A       S
  _pro) x (A       S
  _pra) x (A       S
   prA) x (i       s         // aproximado, aproximadamente, aproximar, próximo, etc.
    pu) x (A       S         // verb "puxar" and all its conjugations
   qui) x (A       S
    ri) x (A       S
  rela) x (A       S
   _ro) x (A       S
   _ve) x (A       S
   _xi) x (A       S
?1   i) x (a_      S
?1   i) x (as_     S




.group y
?1   _) y (_       'ips,ilON
?2   _) y (_       'ipsiloN
        y          i
        y (A       j
        y (_       %i        // ?? stress on 1st syllable  EN


.group z
     _) z (_       ze
        z          z
        z (z 
?3      z (B       zI
?3      z (_C      z_
?1   @) z (_       S
?2   @) z (_       s
     @) z (_A      z
     @) z (_G      z

?1   A) z (C       S
?1   A) z (G+      Z
?1   A) z (_C      S
?1   A) z (_G+     Z


.group
        ç          s

        ü          u
        ß          s

        $          sifR'&U~
   _r_) $ 

    D_) º          %o        // ordinal
    D_) ª          %a        // ordinal


        , (D       v'irgul&


    __) - (_D      m'enUs
    A_) - (_D      _
    C_) - (_D      _
